【裁判字號】    95,裁,1622
【裁判日期】    950727
【裁判案由】    遺產稅
【裁判全文】
最  高  行  政  法  院  裁  定
                                     95年度裁字第01622號
上  訴  人  甲○○
被 上訴 人  財政部高雄市國稅局
代  表  人  邱政茂
上列當事人間因遺產稅事件，上訴人對於中華民國94年2月25日
高雄高等行政法院93年度訴字第628號判決，提起上訴，本院裁
定如下：
    主  文
上訴駁回。
上訴審訴訟費用由上訴人負擔。
    理  由
一、按對於高等行政法院判決上訴，非以其違背法令為理由，不
    得為之，行政訴訟法第242條定有明文。是對於高等行政法
    院判決上訴，若未具體說明原判決違背何項法令、不適用或
    如何適用不當之具體情事，即非主張原判決違背法令以為上
    訴理由，其上訴不應准許。
二、上訴意旨略謂：(一)遺產及贈與稅法第17條第1項第1款至第3
    款所訂繼承人成為「身心障礙保護法第3條規定之重度身心
    障礙者，或精神衛生法第5條第2項規定之病人」之時點，並
    無限制必須在被繼承人死亡日之前，應予從寬解釋若有成為
    上述情事之情形，即可依據同法第17條第1項4款規定申請扣
    除。(二)原判決未依上訴人之聲請，向高雄榮民總醫院及衛生
    署屏東醫院調取被繼承人之配偶陳楊玉研之病歷紀錄進行調
    查，亦未將該病歷送交高雄市衛生主管機關鑑定小組所指定
    之醫療機構或鑑定作業小組鑑定，仍依據被繼承人之配偶陳
    楊玉研申請殘障手冊之資料，逕予認定陳楊玉研在繼承發生
    前並無重度殘障之情形，顯有未盡調查之能事，引用錯誤資
    料作為判決之理由，即有判決不備理由之違法云云。
三、經查，原判決關於本件繼承開始前，被繼承人之配偶陳楊玉
    研並未領有身心障礙手冊，其於被繼承人陳狄青死亡後之91
    年1月17日前往高雄榮民總醫院進行鑑定，鑑定結果為肢體
    障礙類中度身心障礙，且上訴人所提出之證據（即診斷書及
    鑑定報告），尚不足以認定被繼承人之配偶陳楊玉研在本件
    繼承開始時，確已達於重度以上殘障程度（或重度以上之身
    心障礙），與遺產及贈與稅法第17條第1項第4款所規定之遺
    產稅之扣除要件，尚有未合。又上訴人所提出附於原處分卷
    之二紙高雄榮民總醫院及衛生署屏東醫院診斷書影本，其出
    具之時間前者在91年12月24日，後者分別在91年7月29日及
    91年12月4日，均在本件繼承開始日即90年12月20日以後，
    尚難遽爾認定被繼承人之配偶陳楊玉研在本件繼承開始時，
    確已達於重度以上殘障程度（或重度以上之身心障礙）等情
    ，以及上訴人在原審之主張如何不採等事項均已詳為論斷，
    則原判決認原處分否准殘障特別扣除額部分，認事用法，均
    無違誤，維持原處分此部分及訴願決定，而駁回上訴人在原
    審之訴，其所適用之法規與該案應適用之現行法規並無違背
    ，與解釋判例，亦無牴觸，並無所謂原判決有違背法令之情
    形；又證據之取捨與當事人所希冀者不同，致其事實之認定
    亦異於該當事人之主張者，不得謂為原判決有不備理由之違
    法。上訴人對於業經原判決詳予論述不採之事由再予爭執，
    核屬法律上見解之歧異，要難認為對高等行政法院判決之如
    何違背法令已有具體之指摘，依首開說明，應認其上訴為不
    合法，應予駁回。
四、據上論結，本件上訴不合法，爰依行政訴訟法第249條第1項
    前段、第104條、民事訴訟法第95條、第78條，裁定如主文
    。
中    華    民    國    95    年    7     月    27    日
                  第五庭審判長法  官  鄭  淑  貞
                              法  官  黃  合  文
                              法  官  吳  明  鴻
                              法  官  林  茂  權
                              法  官  鄭  小  康
以  上  正  本  證  明  與  原  本  無  異
中    華    民    國    95    年    7     月    28    日
                              書記官  蘇  金  全


司法院資訊處製作；財團法人民間司法改革基金會備份。
